臺灣臺中地方法院刑事判決
                                     110年度侵訴字第50號
公  訴  人  臺灣臺中地方檢察署檢察官
被      告  紀華煌



指定辯護人  本院公設辯護人蔡育萍
上列被告因妨害性自主罪案件，經檢察官提起公訴（109年度偵
字第36671號），本院判決如下：
    主    文
甲○○對心智缺陷之人犯強制猥褻罪，處有期徒刑壹年捌月。緩刑
參年，緩刑期間付保護管束。
    犯罪事實
一、甲○○為代號AB000-A109410女子（77年1月生，真實姓名年籍
    詳卷，下稱A女）及其母即代號AB000-A109410A女子（真實
    姓名年籍詳卷，下稱A女母親）之前鄰居舊識，於民國109年
    8月24日7時許，在臺中市○○區A女住處（地址詳卷）附近，
    偶遇A女母親，向A女母親稱欲至其住處看看，經A女母親將
    甲○○帶回住處，詎甲○○明知A女及A女母親均為智能障礙之人
    ，見當時家中無其他人，竟基於對智能障礙具有心智缺陷之
    人為強制猥褻之犯意，違反A女意願，撫摸A女胸部、大腿，
    經A女及A女母親出聲喝止始離去，以此方式對A女為猥褻行
    為得逞。
二、案經A女訴由臺中市政府警察局烏日分局報告臺灣臺中地方
    法院檢察署檢察官偵查起訴。
    理    由
壹、證據能力部分：
　　按被告以外之人於審判外之陳述，雖不符刑事訴訟法第159
    條之1至第159條之4之規定，而經當事人於審判程序同意作
    為證據，法院審酌該言詞陳述或書面陳述作成時之情況，認
    為適當者，亦得為證據；當事人、代理人或辯護人於法院調
    查證據時，知有第159條第1項不得為證據之情形，而未於言
    詞辯論終結前聲明異議者，視為有前項之同意，刑事訴訟法
    第159條之5定有明文。經查，本判決以下所引用被告以外之
    人於審判外之言詞或書面陳述，檢察官、被告甲○○及指定辯
    護人均未爭執證據能力，且迄本院言詞辯論終結前均未聲明
    異議，復經本院審酌各該證據作成之客觀情況，均無違法不
    當，無不宜作為證據之情事，均具有證據能力。又其餘非供
    述證據，因無傳聞法則之適用，且與本案犯罪事實具有關聯
    性，經查無有何違反法定程序取得或經偽造、變造之情事，
    依法自有證據能力。
貳、認定犯罪事實所憑之證據及理由
    訊據被告甲○○對於上開犯罪事實於本院準備程序及審理時
    坦承不諱，於警詢及偵查中亦供承與A女家為鄰居舊識，知
    悉A女有智能障礙（見他卷第85頁、偵卷第47頁），並經證 
     人A女、A女母親、A女鄰居即代號AB000-A109410B分別於警
      詢及偵查中證述明確（見他卷第81至82頁、偵卷第49至54
、
    61至62、65至67頁、偵卷第113至114頁），復有員警職務報
    告書、指認犯嫌紀錄表、A女之中度身心障礙證明、現場照
    片、監視錄影及翻拍照片等件附卷可稽（見不公開卷第21、
    25至27、33至34、偵卷第55至59頁、本院卷第65至69頁），
    被告自白應與事實相符，足以採信為真。本案事證明確，被
    告犯行堪以認定，應予依法論科。
參、論罪科刑
一、按刑法第222 條第1 項第3 款所定「精神障礙」係指病理之
    精神障礙及深度之意識錯亂，「身體障礙」係指五官四肢或
    其機能之障礙，至所謂「心智缺陷」則係指心智薄弱（即智
    能不足）或其他嚴重之精神反常。查A女具有智能障礙，且
    領有中度身心障礙證明，為心智缺陷之人，被告違反A女意
    願，對A女為撫摸胸部、大腿之行為，客觀上已足以刺激引
    誘起他人性慾，亦會使普通一般人產生厭惡羞恥之感而侵害
    性的道德感情，主觀上亦足以使被告宣洩慾念。是核被告所
    為，係犯刑法第224條之1、第222條第1項第3款之對心智缺
    陷之人強制猥褻罪。
二、按刑法第59條規定犯罪之情狀可憫恕者，得酌減其刑。其所
    謂「犯罪之情狀」，與同法第57條規定科刑時應審酌之一切
    情狀，並非有截然不同之領域，於裁判上酌減其刑時，應就
    犯罪之一切情狀，予以全盤考量，審酌其犯罪有無可憫恕之
    事由，即有無特殊之原因及環境，在客觀上足以引起一般同
    情，以及宣告法定最低度刑，是否猶嫌過重等，以為判斷，
    故適用第59條酌量減輕其刑時，並不排除第57條所列舉10款
    事由之審酌（最高法院100年度台上字第3301號、100年度台
    上字第2855號判決意旨參照）。經查，被告於為本案行為時
    年已70歲，因一時衝動而犯本案，其違反A女意願撫摸A女胸
    部、大腿，經喝止隨即停止離開，並未對A女施以強暴、脅
    迫等暴力手段，對被害人之侵害及犯罪情節尚非至極大嚴重
    程度，被告犯後於本院準備程序及審理時坦承犯行，並與告
    訴人A女達成和解，已賠償給付新臺幣10萬元，業據告訴代
    理人陳報在卷（見本院卷第129頁），而刑法第224條之1之
    法定刑為3年以上10年以下有期徒刑，本院審酌被告之犯罪
    情狀，認如處以法定最低度刑，猶嫌過重，實有情輕法重，
    在客觀上足以引起一般常人之同情而堪憫恕，爰依刑法第59
    條規定酌減輕其刑。
三、爰審酌被告年事已高，與A女為鄰居舊識，知悉A女有智能障
    礙為心智缺陷之人，竟為滿足一己之私慾，漠視他人之身體
    及性自主權，違反A女意願而對A女為撫摸胸部、大腿之猥褻
    行為，影響A女之身心健康，犯後初雖於警偵詢否認，惟於
    本院準備程序及審理時已坦承犯行並賠償告訴人，尚知悔悟
    之犯後態度，兼衡卷附被告前案紀錄表所示之素行紀錄、領
    有中度身心障礙證明，及自陳之智識程度、家庭生活經濟狀
    況（見本院卷第79、154頁）等一切情狀，量處如主文所示
    之刑。
四、末查，被告前雖曾於98年間因違反毒品危害防制條例案件，
    經法院判處有期徒刑4年確定，於103年3月27日假釋保護管
    束期滿執行完畢，惟其於有期徒刑執行完畢後五年以內未曾
    因故意犯罪受有期徒刑以上刑之宣告，有臺灣高等法院被告
    前案紀錄表附卷可憑，本院考量其年歲已高，因一時失慮，
    對有心智缺陷之告訴人為強制猥褻行為，致罹刑典，犯後已
    與告訴人達成和解，賠償告訴人所受損害，足見被告尚有反
    省及彌補造成損害之誠意，經此偵、審程序及刑之宣告後，
    應知警惕而無再犯之虞，本院因認所宣告之刑，以暫不執行
    為適當，爰予宣告緩刑3年，並依刑法第93條第1項第1款規
    定，命其於緩刑期間付保護管束，以觀後效並啟自新。
據上論斷，應依刑事訴訟法第299條第1項前段，刑法第224條之1
、第222條第1項第3款、第59條、第74條第1項第2款、第93條第1
項第1款，判決如主文。
本案經檢察官鄭仙杏提起公訴，檢察官乙○○到庭執行職務。
中　　華　　民　　國　　110 　年　　10　　月　　14　　日
            刑事第二庭  審判長法  官  陳淑芳  
                              法  官  黃光進
                              法  官  徐煥淵  
以上正本證明與原本無異。
如不服本判決應於收受送達後20日內向本院提出上訴書狀，並應
敘述具體理由；其未敘述上訴之理由者，應於上訴期間屆滿後20
日內向本院補提理由書（均須按他造當事人之人數附繕本）「切
勿逕送上級法院」。
告訴人或被害人如不服判決，應備理由具狀向檢察官請求上訴，
上訴期間之計算，以檢察官收受判決正本之日起算。
　　　　                      書記官  陳青瑜
中　　華　　民　　國　　110 　年　　10　　月　　14　　日
附錄論罪科刑法條
中華民國刑法第224條之1
（加重強制猥褻罪）
犯前條之罪而有第 222 條第 1 項各款情形之一者，處 3 年以
上 10 年以下有期徒刑。
中華民國刑法第222條
（加重強制性交罪）
犯前條之罪而有下列情形之一者，處 7 年以上有期徒刑：
一、二人以上共同犯之者。
二、對未滿十四歲之男女犯之者。
三、對精神、身體障礙或其他心智缺陷之人犯之者。
四、以藥劑犯之者。
五、對被害人施以凌虐者。
六、利用駕駛供公眾或不特定人運輸之交通工具之機會犯之者。
七、侵入住宅或有人居住之建築物、船艦或隱匿其內犯之者。
八、攜帶兇器犯之者。
前項之未遂犯罰之。